【裁判字號】    97,上易,2042
【裁判日期】    971029
【裁判案由】    竊盜
【裁判全文】
臺灣高等法院刑事判決                97年度上易字第2042號
上  訴  人    乙○○
即  被  告
                        （現另案羈押於臺灣臺北看守所）
上列上訴人即被告因竊盜案件，不服臺灣臺北地方法院九十七年
度易字第七一六號，中華民國九十七年七月十日第一審判決（起
訴案號：臺灣臺北地方法院檢察署九十七年度偵字第七九０號）
，提起上訴，本院判決如下：
    主  文
上訴駁回。
    事實及理由
一、本案經本院審理結果，認原判決以被告乙○○涉犯竊盜罪，
    依累犯判處有期徒刑六月，並諭知易科罰金之折算標準，認
    事用法均無違誤，量刑亦稱妥適，乃引用原審判決之事實、
    証據及理由（如附件）。
二、上訴人即被告上訴意旨略以：被害人稱店內遺失一值二千五
    百元（新台幣，下同）之中古手機，然被告當日觀看之手機
    均逾萬元，如要竊取，亦不致竊取低價之中古手機，且被害
    人迄未能提出其買賣中古手機之憑據，何能証明確有該中古
    手機，乃原審未予調查，逕依被害人店員片面指訴即入被告
    於罪，顯有違誤云云。
三、經查，本案經被害人飛揚通訊行店員甲○○到庭結証：店裡
    失竊中古手機之收購資料，於報案時已提交派出所，公司已
    無該資料，當日因被告拿手機來維修，其因該手機維修不划
    算，故介紹中古手機，但因被告不買中古手機，再拿新手機
    介紹，當日其所看手機之價格約在三、四千元至一萬元，嗣
    後店裡發現手機不見，調閱錄影帶發現是被告後，有以其所
    留之聯絡電話聯絡，但均未聯絡到其本人（本院九十七年十
    月十五日審判筆錄第二、三頁）等情，核與本案於報案初始
    ，証人甲○○之警詢記載，除廠牌、顏色外，更載明手機序
    號，是當時應有提供相關資料，製作筆錄警員方得以記下該
    失竊手機序號。另本案被告行竊過程，經被害人監視錄影機
    拍得，並經原審勘驗無訛，本院再調取播放勘驗亦見原置於
    櫃檯上系爭手機，經被告翻閱一雜誌將其置蓋手機上後，其
    右手一直在雜誌下方，嗣有移動動作後即抽回伸入自已褲袋
    ，之後即抽出右手並撐於櫃檯上，經証人甲○○再取櫃內盒
    裝新手機予被告觀看，包裝盒置雜誌上，交談後，甲○○拿
    起櫃檯上雜誌翻閱時，已不見原置於櫃櫃上雜誌下方之手機
    ，此亦有本院九十七年九月十六日勘驗筆錄一件在卷可按，
    又監視錄影雖無法清晰見被告右手自雜誌下方抽回伸入褲袋
    時所握物品，然自手機原置於櫃上、經被告上放置雜誌、拿
    開雜誌不見手機之整個過程，僅被告一人自始立於同一位置
    ，且期間除被告有將手伸入雜誌下外，無他人靠近或碰觸該
    雜誌，是除於被告右手伸入雜誌時已將手機置入自己褲袋外
    ，已無其他可能，乃被告辯稱錄影帶未明白拍得其確持有該
    手機云云，已無足採。至被告何以不竊取高價值新手機而僅
    竊系爭中古手機，當視是時狀況其是否得以竊取，依本案監
    視錄影帶之內容，新手機之取視，既均在証人目視下進行，
    復無其他遮敝，被告當無從下手。是本案同時雖有價值不同
    手機在場，然並不得當然解為行為人只會竊價高新手機而不
    會竊價低之中古手機，乃此亦無從為被告有利之認定。
四、綜上所述，本案事証至臻明確，被告犯行洵堪認定，其猶飾
    詞否認竊取犯行，要無足採，上訴顯無理由，應予駁回。
五、據上論斷，應依刑事訴訟法第三百六十八條、第三百六十四
    條、第三百七十三條，判決如主文。
本案經檢察官鄭富銘到庭執行職務。
中    華    民    國   九十七   年   十   月   廿九   日
                  刑事第四庭審判長法  官  陳筱珮
                                  法  官  周煙平
                                  法  官  陳玉雲
以上正本證明與原本無異。
不得上訴。
                                  書記官  陳思云
中    華    民    國    97    年    11    月    3     日


司法院資訊處製作；財團法人民間司法改革基金會備份。
